【裁判字號】    90,交聲,232
【裁判日期】    901026
【裁判案由】    聲明異議
【裁判全文】
臺灣高雄地方法院交通事件裁定                      九十年度交聲字第二三二號
    原處分機關  交通部公路局高雄區監理所
    異  議  人  甲○○
右列異議人因違反道路交通管理處罰條例案件，對於高雄市交通事件裁決所九十年四
月十七日所為之處分（原處分：高警交字第Ｎ00000000號），聲明異議，本
院裁定如左：
    主  文
異議駁回。
    理  由
一、異議意旨略以：本件舉發通知單上所列之舉發時間為民國九十年三月五日十五時
    四十分，惟異議人甲○○任職於國巨股份有限公司，案發當日上班時間為上午七
    時二十三分許至下午十七時八分，有單月個人出勤明細表一紙可資為證，故舉發
    當時異議人係於公司內辦公，自不可能有舉發通知單上所列，異議人有何騎乘伊
    所有車牌號碼ＯＯＴ—Ｏ一三號機車闖紅燈及不服從交通勤務警察指揮等情事，
    是該舉發通知單容有違誤，爰依法聲明異議等語。
二、按對於違反道路交通處罰條例之行為，應按其違反條款規定之受處罰對象，填製
    舉發違反道路交通管理事件通知單（以下簡稱通知單），並於被通知人欄予以勾
    記，逕行舉發者，應按已查明之資料填註車牌號碼、車輛種類、車主姓名或名稱
    及地址，並於通知單上方空白處加註逕行舉發之文字後，由舉發機關送達被通知
    人；又闖紅燈或不服指揮稽查逃逸，當場不能或不宜攔截製單舉發者，得逕行舉
    發之，此項逕行舉發，應記載車輛牌照號碼、車型等可資辨明之資料，查明汽車
    所有人姓名或名稱、住址，並以該汽車所有人為被通知人製單舉發之；另逕行舉
    發違反道路交通管理事件，經汽車所有人依通知單之應到案日期到案，並告知違
    規駕駛人姓名、身分證統一編號及住址者，處罰機關應即另行通知違規駕駛人到
    案依法處理，逾應到案日期，處罰機關應處罰汽車所有人，違反道路交通管理事
    件統一裁罰標準及處理細則第十一條第一項第三款、第二十三條及第二十四條分
    別定有明文。
三、經查，本件異議人所有車牌號碼ＯＯＴ—Ｏ一三號機車，確曾於九十年三月五日
    十五時四十分，在高雄縣中山路與大社路口，有闖紅燈與拒絕停車接受稽查而逃
    逸之事實，業據證人即舉發本案之警員屈揚威到庭證述屬實，復有高雄縣警察局
    舉發違反道路交通管理事件通知單（高警交字第Ｎ00000000號）及證人
    庭呈之攔截路線圖各一紙在卷可憑，雖證人亦證稱：當日騎乘該部機車之人係一
    男一女，並不是異議人，但車牌號碼伊記得相當清楚等語，與異議人所辯稱：案
    發當日伊未騎乘該部機車違規等情相符，是案發當日違規之行為人並非異議人，
    而係另有其人騎乘異議人所有機車在前述地點違規，應可認定，惟縱使異議人並
    非違規行為人，然依前揭法條規定，異議人應將該真正違規之行為人於應到案日
    期前向處罰機關告知，異議人未依法告知，則處罰機關即本案處分機關交通部公
    路局高雄區監理所，依據前揭法條規定，處罰機車之所有人即異議人，而依法逕
    行裁決，並無不當，是本件異議為無理由，應予駁回。
據上論結，應依道路交通案件處理辦法第十九條，裁定如主文。
中      華      民        國        九十    年     十   月    二十六    日
                                  臺灣高雄地方法院交通法庭
                                          法  官    呂  憲  雄
右正本證明與原本無異。
如不服本裁定，應於裁定送達後五日內，向本院提出抗告狀。
                                          書記官  許  麗  珠
中      華      民        國        九十    年     十   月    三十一   日


司法院資訊處製作；財團法人民間司法改革基金會備份。
